【裁判字號】    92,交訴,129
【裁判日期】    921107
【裁判案由】    公共危險等
【裁判全文】
臺灣高雄地方法院刑事判決              九十二年度交訴字第一二九號
    公  訴  人  臺灣高雄地方法院檢察署檢察官
    被      告  卯○○
                子○○
右列被告因公共危險等案件，經檢察官提起公訴（九十二年度偵緝字第一二一○號、
偵緝字第一四一一號、偵字第八五一二號、第九一六六號、第一○○六五號、第一一
四五七號、第一二○七八號、第一二七四四號、第一三○六○號、第一四二二五號）
，本院依簡式審判程序審理判決如左：
    主  文
卯○○連續結夥三人以上竊盜，累犯，處有期徒刑壹年肆月；並於刑之執行前令入勞
動處所強制工作年；扣案如附表貳編號二至編號四所示之物，均沒收；又駕駛動力
交通工具肇事，致人受傷而逃逸，累犯，處有期徒刑捌月；又因過失傷害人，累犯，
處拘役拾日，如易科罰金，以佰元折算壹日；又傷害人之身體，累犯，處拘役肆
拾日，如易科罰金，以佰元折算壹日。應執行有期徒刑壹年拾月，拘役陸拾日，拘
役如易科罰金，以佰元折算壹日；並於刑之執行前令入勞動處所強制工作年；扣
案如附表貳編號二至編號四所示之物，均沒收。
子○○連續結夥三人以上竊盜，處有期徒刑壹年貳月；並於刑之執行前令入勞動處所
強制工作年；扣案如附表貳編號一及編號二所示之物，均沒收。
    事  實
一、卯○○曾於民國八十七年間犯有違反戡亂時期肅清煙毒條例案件，經法院判處有
    期徒刑三年二月確定，又曾於八十七年間犯有妨害兵役治罪條例案件，經軍事法
    院判處有期徒刑四月確定，上開二罪接續執行結果，甫於九十一年三月八日執行
    完畢（構成累犯）。詎卯○○復基於意圖為自己不法所有之竊盜概括犯意，連續
    於：
  (一)與陳永豐（已另簽移併案審理）共同基於竊盜之犯意聯絡，於附表壹編號一、二
    所示之時、地竊取如附表壹編號一所示被害人所有之鐵、鋁材等物。
  (二)承前竊盜之概括犯意，單獨於附表壹編號三至十二所示之時、地，竊取如附表壹編
    號三至十二所示被害人所有之自小貨車或鐵、鋁材等物。
  (三)復承前竊盜之概括犯意，與子○○、張水達（另簽移併案審理）共同於附表壹編
    號十三、十四所示之時、地，竊取如附表壹編號十三、十四所示被害人所有之鐵、鋁材等
    物。
  (四)另與子○○承前竊盜之概括犯意聯絡，共同於附表壹編號十六所示時、地，竊取如
    附表壹編號十六所示被害人所有之自小貨車。而於竊得附表壹編號三、七、八、十一
    、十二、十六之自小貨車後持以代步或行竊。另於竊得如附表壹編號一、四、五、十
    、十三、十四之鐵、鋁材後，則分別於附表壹所示銷贓時、地，出售予如附表所示不
    知情之舊貨商，並將得款朋分、花用告罄。嗣分別為警於附表壹各該編號所示時
    、地為警查獲。
  (五)另卯○○於九十二年四月二十七日六時四十分許，駕駛上開於附表壹編號七所示
    時地竊得之車牌號碼：ＸＴ－九八二一號之自小貨車，行經高雄縣鳥松鄉○○路
    與大埤路交岔路口合家歡超商前時，適為行至該處執行巡邏勤務之警員發覺該車
    為失竊之贓物，而於員警欲趨前盤查之際，卯○○竟見狀心虛而駕車逃逸。嗣經
    警沿高雄縣鳥松鄉及鳳山市○○○路、鳳松路、經武路、光遠路尾隨，而於同日
  六時四十七分許西向東行至高雄縣鳳山市○○路近仁愛路交岔路口時，卯○○原
    應注意汽車在雙向二車道行駛時，在劃有分向限制線之路段，不得駛入來車之車
    道內，亦不得迴車，而依當時天氣晴、日間自然光、市區○○道路、乾燥無缺陷
    、無障礙物，應無不能注意之情事，竟疏未注意，貿然駛入對向車道，欲行迴轉
    ，適有賀健家駕駛ＸＱＦ－○八六號重機車於仁愛路南向北左轉入鳳林路東向西
    於對向車道行駛而來，二車因而對撞，賀健家因此人、車倒地後受有左股骨骨折
    、左膝蓋撕裂傷、頭部五公分撕裂傷等傷害。卯○○明知已駕駛上開自小貨車之
    動力交通工具肇事致人受傷，竟不予理會欲迴車逃離，然旋即因而誤撞路旁屋宅
    鐵門而停止，經警駕駛巡邏車趨前擋住車門後，卯○○仍下車逃逸，為警追捕後
    始於附表編號七所示時、地遭逮獲（詳附表壹編號十八）。
  (六)又卯○○駕駛伊於附表壹編號十六所示時、地所竊得乙○○所有之車牌號碼：Ｆ七
    －四一五一號自小貨車，搭載子○○行經附表壹編號十六所示查獲時地時，適駕駛
    ＸＱ－八八六八車號自小客車遭卯○○超車之乙○○友人甲○○發覺該車，甲○○即駕車趨前斜檔於卯○○所駕駛之上開自小貨車前，並質問卯○○自小貨車何
    來，卯○○因見車行受阻，旋另基於傷害人身體之犯意，下車毆打甲○○，致甲○○受有右手第三、四指、左背、左胸多處紅腫瘀青等傷害，而卯○○毆傷甲○○後即乘隙逃逸而終遭捕獲，子○○則潛逃無蹤（詳附表壹編號十九）。
二、子○○曾於八十一年間犯有違反麻醉藥品管理條例（含違反槍砲彈藥刀械管制條
    例）案件，經法院判處有期徒刑五年五月確定，俟經撤銷假釋，應執行殘刑三年
    五月又十五日，又曾於八十六年間犯有違反麻醉藥品管理條例案件，經法院判處
    有期徒刑四月確定，又曾於八十六年間犯有違反戡亂時期肅清煙毒條例案件，經
    法院判處有期徒刑三年二月確定，俟上開三罪經接續執行結果，甫於九十一年二
    月十五日縮短刑期假釋出獄（至九十四年二月十日假釋期滿，不構成累犯），詎
    子○○復基於意圖為為自己不法所有之竊盜概括犯意，連續：
  (一)與卯○○、張水達（另簽移併案審理）共同於附表壹編號十三、十四所示之時、地，
    竊取如附表壹編號十三、十四所示被害人所有之鐵、鋁材等物。
  (二)承前竊盜之概括犯意，與綽號「發仔」之不詳成年男子基於共同犯意聯絡與行為
    分擔，共同於附表壹編號十五所示之時、地竊取如附表壹編號十五所示被害人所有之
    物。
  (三)再承前竊盜之概括犯意，與卯○○共同於附表壹編號十六所示時、地，竊取如附表
    壹編號十六所示被害人所有之自小貨車。
  (四)復承前竊盜之概括犯意，單獨於附表壹編號十七所示之時、地，竊取如附表壹編號
    十七所示被害人所有之物。嗣分別為警於附表壹所示查獲時、地查獲。
三、案經高雄市政府警察局楠梓分局、高雄縣政府警察局岡山分局、高雄縣政府警察
    局仁武分局報告臺灣高雄地方法院檢察署檢察官偵查起訴。
    理  由
一、本案被告卯○○、子○○所犯加重竊盜、交通肇事逃逸、過失傷害、傷害等罪，
    其法定刑為死刑、無期徒刑、最輕本刑為三年以上有期徒刑以外之罪，於準備程
    序進行中，被告就被訴事實為有罪之陳述，經受命法官告知簡式審判程序之要旨
    及經被告同意適用簡式審判程序後，本院合議庭裁定本案由受命法官獨任進行簡
    式審判程序審理在卷，合先敘明。
二、訊據被告卯○○、子○○對右揭犯罪事實（詳如附表編號一至編號十九）均供認不
    諱，核與被害人未○○（附表壹編號一）、丁○○（附表壹編號三）、壬○○（
    附表壹編號六）、寅○○（附表壹編號七）、庚○○（附表壹編號八）、巳○○
    （附表壹編號九）、戊○○○（附表壹編號十）、申○○（附表壹編號十一，起訴
    書誤載為蘇忠欽，以警訊筆錄所載為準）、辛○○（附表壹編號十二）、午○○（
    附表壹編號十三）、辰○○（附表壹編號十四）、癸○○（附表壹編號十五）、乙○○
    （附表壹編號十六）、丙○○（附表壹編號十七）、丑○○（附表壹編號十八，被害人
    貿健家之父）、甲○○（附表壹編號十九）等人於警訊中指訴之情節相符。且有被
    害人丁○○（附表壹編號三）、壬○○（附表壹編號六）、寅○○（附表壹編號
    七）、庚○○（附表壹編號八）、巳○○（附表壹編號九）、戊○○○（附表壹
    編號十）、申○○（附表壹編號十一）、辛○○（附表壹編號十二）、午○○（附表
    壹編號十三）、辰○○（附表壹編號十四）、乙○○（附表壹編號十六）、丙○○（附
    表壹編號十七）等人出具之贓物領據各一紙附於警卷可資佐證，並有查獲時之照片
    共計五十七幀分別附於警卷足參；復有道路交通事故查報告表(一)及(二)、道路交通
    事故現場圖、道路交通事故現場搜證照片十六幀，及高雄長庚醫院出具之被害人
    賀健村受有左股骨骨折、左膝蓋撕裂傷、頭部五公分撕裂傷等傷害之驗傷診斷證
    明書（詳九十二年度偵字第九一六六號偵查卷內第二十五頁）、高雄縣私立聯安
    診所出具之被害人甲○○受有右手第三、四指、左背、左胸多處紅腫瘀青等傷害
    之驗傷診斷證明書（詳警卷）各一紙可據，足認被告卯○○、子○○之自白均核
    與事實相符。事證明確，被告卯○○、子○○右揭加重竊盜、交通肇事逃逸、過
    失傷害、傷害等犯行均堪認定，應予依法論科。
三、如附表貳編號一至編號四所示之老虎鉗一把、Ｔ型扳手一支、一字起子一支、Ｔ
    型扳手一支等物，均為鐵製工具，質地尖硬，如持以行兇，足對人之生命、身體
    構成威脅，自屬兇器，被告卯○○、子○○竟持以供行竊使用，即應構成攜帶兇
    器竊盜罪。故核被告卯○○、子○○之所為如左：
    (一)核被告卯○○就附表壹編號一、編號三至編號六、編號九至編號十二之所為，係
      犯刑法第三百二十條第一項之竊盜罪，就附表壹編號二之所為，係犯刑法第三
      百二十條第三項、第一項之竊盜未遂罪，就附表壹編號七、八、十六之所為，係
      犯刑法第三百二十一條第一項三款之攜帶兇器竊盜罪。就附表壹編號十三、十四之
      所為，係犯刑法第三百二十一條第一項第四款之結夥三人以上竊盜罪，就附表
      壹編號十八之所為，係犯刑法第刑法第一百八十五條之四之駕駛動力交通工具肇
      事，致人受傷而逃逸罪、刑法第二百八十四條第一項前段之過失傷害罪，就附
      表壹編號十九之所為，係犯刑法第二百七十七條第一項之傷害罪。被告卯○○就
      上開竊盜、竊盜未遂、攜帶兇器竊盜、結夥三人以上竊盜等罪間，為時間緊接
      、基本竊盜犯行之手法相同，顯係基於概括之犯意反覆而為之，應論以情節較
      重之連續結夥三人以上竊盜一罪，並依法加重其刑。另被告卯○○就上開連續
      結夥三人以上竊盜，駕駛動力交通工具肇事，致人受傷而逃逸、過失傷害、傷
      害等四罪間，為犯意各別、罪名亦異，顯係基於各別犯意而為之，應予分別論
      罪併合處罰。再被告卯○○曾於八十七年間犯有違反戡亂時期肅清煙毒條例案
      件，經法院判處有期徒刑三年二月確定，又曾於八十七年間犯有妨害兵役治罪
      條例案件，經軍事法院判處有期徒刑四月確定，上開二罪接續執行結果，甫於
      九十一年三月八日執行完畢，有臺灣高等法院被告全國前案紀錄表一紙附卷可
      稽，其於前受有期徒刑之執行完畢後五年以內，再犯本案有期徒刑以上之罪，
      為累犯，應依刑法第四十七條之規定，加重其刑。
    (二)核被告子○○就附表壹編號十三、十四之所為，係犯刑法第三百二十一條第一項第
      四款之結夥三人以上竊盜罪，就附表壹編號十五、十六之所為，係犯刑法第三百二
      十一條第一項三款之攜帶兇器竊盜罪，就附表壹編號十七之所為，係犯刑法第三
      百二十條第一項之竊盜罪。被告子○○就上開結夥三人以上竊盜、攜帶兇器竊
      盜、竊盜等三罪間，為時間緊接、基本竊盜犯行之手法相同，顯係基於概括之
      犯意反覆而為之，應論以情節較重之連續結夥三人以上竊盜一罪，並依法加重
      其刑。
    (三)被告卯○○就上開附表壹編號一、二之犯行與共犯陳永豐間、就上開附表壹編
      號十三、十四之犯行與共犯子○○、陳水達間，就上開附表壹編號十六之犯行與共犯
      子○○間，及被告子○○就上開附表壹編號十三、十四之犯行與共犯卯○○、陳水
      達間，就上開附表壹編號十五之犯行與共犯綽號「阿發」者間，就上開附表壹編
      號編號十六之犯行與共犯卯○○間，均有共同犯意之聯絡及行為之分擔，均為共
      同正犯。
    (四)茲審酌被告卯○○現年三十三歲，教育程度為國中畢業，被告子○○現年四十
      一歲，教育程度為國中畢業，被告卯○○曾犯有多次前科，素行非佳，被告子
      ○○亦曾犯有多次前科，現為假釋中再犯，被告卯○○、子○○二人竟連續多
      次實施竊盜犯行，其等行為已足破壞社會治安，並對他人財產法益造成損害，
      然犯後均已坦承犯罪事實、態度尚稱良好，及所竊取之財物大部分已返還被害
      人，另被害人賀健家、甲○○所受之傷害尚非嚴重，與被告二人犯本罪所生之
      危害等一切情狀，爰酌情各量處如主文所示之刑，並諭知拘役如易科罰金之折
      算標準，及定其應執行之刑，以示儆懲。又被告卯○○、子○○二人均有多次
      犯罪前科，且連續多次犯本案竊盜犯行，顯有犯罪之習慣，為矯正其等不良習
      性，有令入勞動埸所強制工作之必要，爰依竊盜犯贓物犯保安處分條例第三條
      第一項第一款、第五條第一項前段之規定，均同時予以宣告並於刑之執行前令
      入勞動處所強制工作三年之保安處分，俾資矯正其等犯罪習慣。
    (五)被告卯○○應予沒收物品部分：扣案如附表貳編號二之Ｔ型扳手一支，為被
        告子○○所有持與被告卯○○共犯本案竊盜罪所用之物；另扣案如附表貳編
        號三之一字型起子及編號四之Ｔ型扳手各一支等物，為被告卯○○所有持供
        犯本案竊盜罪所用之物，業據被告卯○○、子○○陳明在卷，爰併依刑法第
        三十八條第一項第二款規定，宣告均沒收。
      被告子○○應予沒收物品部分：扣案如附表貳編號一之老虎鉗一把，為被告
        子○○所有持與共犯即綽號「發仔」者共犯本案竊盜罪所用之物；另扣案如
        附表貳編號二之Ｔ型扳手一支，則為被告子○○所有持與被告卯○○共犯本
        案竊盜罪所用之物；業據被告子○○、卯○○供明在卷，爰併依刑法第三十
        八條第一項第二款規定，宣告均沒收。
      如附表壹編號一為警查扣之螺絲起子一把，業據被告卯○○陳明係在被害人
        工廠內撿拾所得（詳本院卷內第五十八頁筆錄）之物，自非屬被告所有持供
        犯本罪所用之物，亦非屬違禁物，自應發還予被害人，爰不予宣告沒收，附
        此敘明。另如附表壹編號三為警查扣之汽車鑰匙一支，業據被告卯○○陳明
        該鑰匙原就在該車牌號碼：ＷＤ－四三七一號自小客車上，屬該自小客車所
        有人之物，亦應發還予被害人，爰不予宣告沒收，併此敘明。
據上論斷，應依刑事訴訟法第二百七十三條之一第一項、第二百八十四條之一、第二
百九十九條第一項前段，刑法第二十八條、第五十六條、第三百二十一條第一項第四
款、第三款、第三百二十條第一項、第三項、第一百八十五條之四、第二百八十四條
第一項前段、第二百七十七條第一項、第四十七條、第四十一條第一項前段、第五十
一條第一項第五款、第六款、第十款、第三十八條第一項第二款，竊盜犯贓物犯保安
處分條例第三條第一項第一款、第五條第一項前段，罰金罰鍰提高標準條第一條前段
、第二條，判決如主文。
本案經檢察官己○○到庭執行職務。
中      華      民      國      九十二      年      十一    月    七    日
                                    臺灣高雄地方法院刑事第七庭
                                      法  官  柯  盛  益
右正本證明與原本無異。
如不服本判決，應於判決送達後十日內，向本院提出上訴狀。
                                      書記官  陳  昱  良
中      華      民      國      九十二      年      十一    月    七    日
附表壹：
┌──┬───────────────┬───┬───────────────┬──────────┬──────────────┐
│編號│犯罪時間及地點                │被害人│犯罪方法                      │竊取之財物          │  備  註                    │
├──┼───────────────┼───┼───────────────┼──────────┼──────────────┤
│ 一 │九十二年三月二十八日十八時許，│顏忠林│由陳永豐駕駛伊向不知情之李英昌│電焊機乙部、鷹架六組│九十二年三月三十日十時三十分│
│    │在高雄縣橋頭鄉○○路一○○之七│未○○│所承租之ＨＷ－○八四三號自小貨│、鋁板六塊、Ｈ鋼四百│許，在高雄縣橋頭鄉○○路一○│
│    │號鐙鏈企業有限公司。（九十二年│      │車搭載卯○○以不詳之方法侵入該│餘斤（共值約五萬元）│○之七號鐙鏈企業有限公司內報│
│    │度偵緝字第一二一○號）。      │      │平日無人居住之工廠內行竊。    │。                  │警查獲，並扣得螺絲起子一把。│
├──┼───────────────┼───┼───────────────┼──────────┼──────────────┤
│    │九十二年三月三十日十時許，在  │顏忠林│由陳永豐駕駛伊向不知情之李英昌│未得手。            │九十二年三月三十日十時三十分│
│    │高雄縣橋頭鄉○○路一○○之七號│未○○│所承租之ＨＷ－○八四三號自小貨│                    │許，在高雄縣橋頭鄉○○路一○│
│二  │鐙鏈企業有限公司。（九十二年度│      │車搭載卯○○以不詳之方法侵入該│                    │○之七號鐙鏈企業有限公司內報│
│    │偵緝字第一二一○號）。        │      │平日無人居住之工廠內行竊。    │                    │警查獲，並扣得螺絲起子一把。│
├──┼───────────────┼───┼───────────────┼──────────┼──────────────┤
│    │九十二年四月十八日十九時許，在│丁○○│由卯○○持該自小貨車內之汽車鑰│ＷＤ－四三七一號自小│九十二年四月二十日十時十五分│
│三  │高雄市楠梓區○○○路一六九八號│      │匙一支開啟而竊取之。          │客車一輛（約值五萬元│許，在高雄市○○區○○路一八│
│    │前（九十二年度偵字第八五一二號│      │                              │），已返還被害人李癸│二巷六號內查獲，並扣得前開自│
│    │）。                          │      │                              │酉。                │小貨車一輛及汽車鑰匙一支。  │
├──┼───────────────┼───┼───────────────┼──────────┼──────────────┤
│    │九十二年四月十九日十二時許，在│不 詳 │由卯○○駕駛竊得之ＷＤ－四三七│圓形條鐵管三支（變賣│九十二年四月二十日十時十五分│
│四  │高雄市○○區○○路某處無門牌號│      │一號自小客車徒手竊取之。      │得款八百元）。      │許，在高雄市○○區○○路一八│
│    │碼（九十二年度偵字第八五一二號│      │                              │                    │二巷六號內查獲（陳永豐自白）│
│    │）。                          │      │                              │                    │。                          │
├──┼───────────────┼───┼───────────────┼──────────┼──────────────┤
│    │九十二年四月十九日中午十二時三│李武昌│由卯○○駕駛竊得之ＷＤ－四三七│鐵條四支（約值三千元│九十二年四月二十日十時十五分│
│    │之三十一號前（九十二年度偵字第│      │                              │                    │二巷六號內查獲。            │
│    │八五一二號）。        │      │                              │                    │                            │
一│      │一號自小客車徒手竊取之。      │，已變賣）。        │許，在高雄市○○區○○路一八│
├──┼───────────────┼───┼───────────────┼──────────┼─────────────  │
│    │九十二年四月二十日十時十五分許│壬○○│由卯○○駕駛竊得之ＷＤ－四三七│鋁製落地門一付、鋁窗│九十二年四月二十日十時十五分│
│六  │，在高雄市○○區○○路八一二巷│      │一號自小客車翻越鐵籬侵入徒手竊│五付（約值三萬元），│許，在高雄市○○區○○路一八│
│    │六號廢棄之大統教練場（九十二年│      │取之。                        │已返還被害人壬○○。│二巷六號內查獲，並扣得前開鋁│
│    │度偵字第八五一二號）。        │      │                              │                    │製落地門一付、鋁窗五付。    │
├──┼───────────────┼───┼───────────────┼──────────┼──────────────┤
│    │九十二年四月二十三日晚間八時許│寅○○│由卯○○單獨持Ｔ字型版手開啟發│ＸＴ－九八二一號自小│九十二年四月二十七日六時五十│
│七  │高雄市三民區○○○路四六九號前│      │動而竊取之。                  │貨車（約值一萬元），│分許，在高雄縣鳳山市黃埔二村│
│    │（九十二年度偵字第九一六六號）│      │                              │已返還被害人寅○○）│二巷內查獲，並扣得其所有竊車│
│    │。                            │      │                              │。                  │用Ｔ字扳手一支。            │
├──┼───────────────┼───┼───────────────┼──────────┼──────────────│
│    │九十二年四月二十九日十三時三十│庚○○│由卯○○單獨持一字型起子開啟發│Ｆ七－四一五一號自小│九十二年五月八日十四時許，在│
│八  │五分許，在高雄市三民區中華橫巷│      │動而竊取之。                  │貨車（約值十萬元），│高雄縣梓官鄉○○路旁查獲，並│
│    │與力行路口（九十二年度偵字第一│      │                              │已返還被害人庚○○。│扣得前開自小貨車一輛，及鐵板│
│    │○○六五號）                  │      │                              │                    │十塊（六百公斤）與白鐵捲門、│
│    │                              │      │                              │                    │門柱一批，與一字型起子一支。│
├──┼───────────────┼───┼───────────────┼──────────┼──────────────┤
│    │九十二年五月七日二十二時許，在│巳○○│由卯○○駕駛前開竊得之Ｆ七－四│鐵板十塊（六百公斤）│同右。                      │
│九  │高縣梓官鄉○○路民生巷三五八號│      │一五一號自小貨車至行竊地徒手行│，約值七千元，已返還│                            │
│    │（九十二年度偵字第一○○六五號│      │竊。                          │被害人巳○○。      │                            │
├──┼───────────────┼───┼───────────────┼──────────┼──────────────┤
│    │九十二五月八日五時三十分許，在│何水金│由卯○○駕駛前開竊得之Ｆ七－四│白鐵捲門柱一批（二百│同右。                      │
│十  │高雄縣梓官鄉○○路一六六號（九│      │一五一號自小貨車至行竊地徒手行│公斤），約值五千元，│                            │
│    │十二年度偵字第一○○六五號）。│      │竊。                          │已返還被害人何水金。│                            │
│    │                              │      │                              │                    │                            │
├──┼───────────────┼───┼───────────────┼──────────┼──────────────┤
│    │九十二年五月二十四日三時許，在│申○○│卯○○見該車鑰匙未取下，擅自開│Ｅ八－六二四○號自小│九十二年五月二十八日九時四十│
│十一  │高雄縣燕巢鄉○○路一九三號門前│      │啟發 動而竊取之。             │貨車（約值十萬元），│分許，在高雄縣梓官鄉○○○路│
│    │（九十二年度偵字第一一四五七號│      │                              │已返還被害人蘇忠欽。│九號旁停車內查獲，並扣得Ｅ八│
│    │、偵緝字第一四一一號）。      │      │                              │                    │－六二四○號自小貨車一輛。  │
├──┼───────────────┼───┼───────────────┼──────────┼──────────────┤
│    │九十二年五月二十九日八時許，在│辛○○│卯○○見該車鑰匙未取下，擅自開│五Ｍ－九○○一號自小│九十二年六月四日十六時，在高│
│十二  │高雄市左營區○○○路一七五號前│      │啟發 動而竊取之。             │貨車（約值二十三萬元│雄縣梓官鄉○○路十七號前查獲│
│    │（九十二年度偵字第一二○七八號│      │                              │），已返還被害人郭孟│，並扣得五Ｍ－九○○一號自小│
│    │）。                          │      │                              │財。                │貨車一輛。                  │
├──┼───────────────┼───┼───────────────┼──────────┼──────────────┤
│    │九十二年六月三日上午四時許，在│午○○│由卯○○駕駛前開竊得之五Ｍ－九│鋁材一批（約值十萬八│九十二年六月四日十六時，在高│
│十三  │高雄縣岡山鎮○○○路三四號倉庫│      │○○一號自小貨車至行竊地與曾萬│千元），已返還被害人│雄縣梓官鄉○○路十七號前查獲│
│    │（九十二年度偵字第一二五四號、│      │成、張水達共同徒手行竊。      │午○○。            │，並扣得鋁材一批（約值十萬八│
│    │、偵緝字第一四一一號）。      │      │                              │                    │千元）。                    │
├──┼───────────────┼───┼───────────────┼──────────┼──────────────┤
│    │九十二年六月三日十五時許，在高│游俊雄│由卯○○駕駛前開竊得之五Ｍ－九│鐵夾板六箱、夾鐵桿四│九十二年六月四日十六時，在高│
│十四  │雄縣岡山嘉峰二之一號工地（九十│辰○○│○○一號自小貨車至行竊地與曾萬│支、鐵線一卷（約值二│雄縣梓官鄉○○路十七號前查獲│
│    │二年度偵字第一二○七八號）。  │      │成、張水達共同徒手行竊。      │萬元），已返還被害人│，並扣得鐵夾板六箱、夾鐵桿四│
│    │                              ││                              │游俊雄、辰○○。    │支、鐵線一卷等物。          │
├──┼───────────────┼───┼───────────────┼──────────┼──────────────┤
│    │九十二年六月十三日四時三十分許│癸○○│由子○○與綽號「發仔」共同徒手│鋁製骨條五十公斤（約│九十二年六月十三日四時三十分│
│十五  │，高雄市○○區○○路五三二號資│      │行竊。                        │約值三千元）。      │許，在高雄市○○區○○路五一│
│    │源回收場內（九十二年度偵字第一│      │                              │                    │六巷三號查獲，並扣得子○○所│
│    │二七四四號）。                │      │                              │                    │有作案用之老虎鉗一支。      │
├──┼───────────────┼───┼───────────────┼──────────┼──────────────┤
│    │九十二年六月十七日十六時許，在│乙○○│由卯○○持Ｔ字型扳手開啟發動，│Ｆ七－四一五一號自小│九十二年六月十七日十八時三十│
│十六  │高雄縣仁武鄉○○路八○四號前（│      │子○○把風而共同竊取之。      │貨車一輛（約值十五萬│分許，在高雄縣鳥松鄉○○路三│
│    │九十二年度偵字第一三○六○號）│      │                              │元），已返還被害人吳│號前查獲，並扣得卯○○所有之│
│    │                              │      │                              │清配。              │Ｔ型扳手一支。              │
├──┼───────────────┼───┼───────────────┼──────────┼──────────────┤
│    │九十二年七月二日一時三十分許，│丙○○│由子○○駕駛伊所有ＺＥＸ－一四│一公尺Ｕ型鐵材二十四│九十二年七月二日一時三十分許│
│十七  │在高雄縣仁武鄉○○路文學三街口│      │二號機車赴該處徒手行竊。      │支（約值四千元），已│，在高雄鄉○○鄉○○路文學三│
│    │（九十二年度偵字第一四二二五號│      │                              │返還被害人丙○○。  │街口查獲，並扣得一公尺Ｕ型鐵│
│    │）。                          │      │                              │                │材二十四支等物。            │
├──┼───────────────┼───┼───────────────┼──────────┼──────────────┤
│    │九十二年四月二十七日六時四十分│賀健家│由卯○○駕駛竊得之車牌號碼：Ｘ│                    │卯○○肇事後逃逸經警追捕，於│
│ 十八 │許，在高雄縣鳳山市黃埔二村二巷│      │Ｔ－九八二一號自小貨車駛入對向│                    │九十二年四月二十七日六時五十│
│    │內（九十二年度偵字第九一六六號│      │車道與賀健家騎乘之ＸＱＦ－○八│                    │分許，在高雄縣鳳山市黃埔二村│
│    │）。                          │      │六號機車對撞，致賀健家受有左股│                    │二巷內捕獲。          │    │
│    │                              │      │撕裂傷等傷害。                │                    │                            │
├──┼───────────────┼───┼───────────────┼──────────┼──────────────┤
│    │九十二年六月十七日十八時三十分│甲○○│卯○○駕駛竊得之Ｆ七－四一五一│                    │九十二年六月十七日十八時三十│
│ 十九 │許，在高雄縣鳥松鄉○○路三號前│      │號自小貨車，經該貨車主友人吳明│                    │分許，在高雄縣鳥松鄉○○路三│
│    │（九十二年度偵字第一三○六○號│      │正攔阻，卯○○即基於傷害犯意，│                    │前號前查獲。                │
│    │）。                          │      │毆打甲○○致受有右手第三、四指│                    │                            │
│    │                              │      │、左臂、左胸紅腫瘀青等傷害。  │                    │                            │
└──┴───────────────┴───┴───────────────┴──────────┴──────────────┘
附表貳：應予沒收之物品清單：
┌──┬─────────┬───────────────────────┐
│編號│扣案應予沒收之物品│備          註                                │
├──┼─────────┼───────────────────────┤
│一  │老虎鉗壹把        │如附表壹編號十五。起訴書誤載為附表壹編號三。    │
├──┼─────────┼───────────────────────┤
│二  │Ｔ型扳手壹支      │如附表壹編號十六。                              │
├──┼─────────┼───────────────────────┤
│三  │一字型起子壹支    │如附表壹編號八。扣押清單誤載為Ｔ型螺絲起子，應│
│    │                  │以警訊筆錄為準。                              │
├──┼─────────┼───────────────────────┤
│四  │Ｔ型扳手壹支      │如附表壹編號七。                              │
└──┴─────────┴───────────────────────┘
附錄本案判決論罪科刑法條全文
中華民國刑法第三百二十一條第一項第三款、第四款：：
犯竊盜罪而有左列情形之一者，處六月以上、五年以下有期徒刑：
  三  攜帶兇器而犯之者。
  四  結夥三人以上而犯之者。
中華民國刑法第三百二十條：
意圖為自己或第三人不法之所有，而竊取他人之動產者，為竊盜罪，處五
年以下有期徒刑、拘役或五百元以下罰金。
意圖為自己或第三人不法之利益，而竊佔他人之不動產者，依前項之規定
處斷。
前二項之未遂犯罰之。
中華民國刑法第一百八十五條之四：
駕駛動力交通工具肇事，致人死傷而逃逸者，處六月以上五年以下有期徒刑。
中華民國刑法第二百八十四條第一項：
因過失傷害人者，處六月以下有期徒刑、拘役或五百元以下罰金，致重傷者，處一年
以下有期徒刑、拘役或五百元以下罰金。
中華民國刑法第二百七十七條第一項：
傷害人之身體或健康者，處三年以下有期徒刑、拘役或一千元以下罰金。


司法院資訊處製作；財團法人民間司法改革基金會備份。
